【裁判字號】    98,聲,5440
【裁判日期】    981211
【裁判案由】    聲請具保停止羈押
【裁判全文】
臺灣臺中地方法院刑事裁定              98年度聲字第5440號
聲請人即
選任辯護人  王文聖律師
被      告  甲○○
                    國民
                    （
上聲請人因被告甲○○強盜案件，聲請具保停止羈押，本院裁定
如下：
    主    文
甲○○於提出新台幣貳拾萬元之保證書或保證金後，准予停止羈
押。
    理  由
一、本案被告甲○○於民國九十八年十一月六日經本院訊問後，
    認被告涉犯刑法第三百二十八條強盜罪，坦承犯行，犯嫌重
    大，所犯為最輕本刑五年以上有期徒刑之罪，且非予羈押顯
    難確保審判之進行，應予羈押。
二、按「羈押之被告，有左列情形之一者，如經具保聲請停止羈
    押，不得駁回︰一、所犯最重本刑為三年以下有期徒刑、拘
    役或專科罰金之罪者。但累犯、常業犯、有犯罪之習慣、假
    釋中更犯罪或依第一百零一條之一第一項羈押者，不在此限
    。二、懷胎五月以上或生產後二月未滿者。三、現罹疾病，
    非保外治療顯難痊癒者。」，刑事訴訟法第一百十四條定有
    明文。
三、茲聲請人主張被告甲○○（下稱被告）原本即罹患有情感性
    精神分裂症，自九十八年九月二十四日遭羈押於臺灣臺中看
    守所迄今，雖經看守所內醫師開立鎮靜劑等藥物予被告服用
    ，惟被告之病情均未見好轉，反逐漸惡化，並出現自殘之情
    形，幸經看守所將之安置於鎮靜室始免於悲劇之發生。又聲
    請人及被告之父母曾多次至看守所面見被告，偶有被告拒絕
    接見之情形發生，即便接見，被告亦表示其人生已冷、身體
    臭臭，且不時有不詳之音響迴繞其腦海中，致其情緒無法控
    制，而有強烈自殘傾向，懇請准予保外治療而停止羈押，以
    維權益等語。經本院向臺灣臺中看守所函查被告之健康及醫
    療照護情形，該所函覆：「有關收容人甲○○罹患疾病情形
    ，經委請本所醫師於九十八年十二月七日看診後認為：病患
    黃世維因罹患肝硬化，目前因無痛血便，心跳加速，疑似下
    消化道出血併貧血情形，目前本所無相關檢查及治療之設備
    ，需到醫院進一步檢查治療。」等語，此有該所九十八年十
    二月八日中所衛字第０九八００００六０三六號函存卷可憑
    ，是揆諸上揭二、之說明，被告現罹疾病，已符合刑事訴訟
    法第一百十四條第三款之非保外治療顯難痊癒之情形，乃屬
    甚明。本院斟酌上情及被告犯案情節，爰依刑事訴訟法第一
    百十四條第三款之規定，准予被告取具本院管轄區內殷實之
    人提出新臺幣二十萬元之保證書或保證金後，停止羈押。
三、依刑事訴訟法第一百十一條、第一百二十一條第一項、第一
    百十四條第三款，裁定如主文。
中    華    民    國    98    年    12    月    11    日
                  刑事第十五庭審判長法  官  江奇峰
                                    法  官  廖純卿
                                    法  官  林學晴
上正本證明與原本無異。
如不服本裁定，應於送達後五日內向本院提出抗告狀。
                                    書記官  簡雅文
中    華    民    國    98    年    12    月    11    日


司法院資訊處製作；財團法人民間司法改革基金會備份。
